臺灣板橋地方法院交通事件裁定　　　　95年度交聲字第1618號
原處分機關　臺北市交通事件裁決所
異　議　人
即受處分人　甲○○
上列異議人即受處分人因違反道路交通管理處罰條例案件，對於
臺北市交通事件裁決所95年9月29日所為之裁決處分（處分案號
：北市裁二字第裁22-AI0000000號）聲明異議，本院裁定如下：
    主  文
異議駁回。
    理  由
一、聲明異議意旨略以：異議人即受處分人甲○○於民國95年7
    月26日16時許，將所有之車牌號碼CXF-619 號重型機車停放
    在臺北市○○路9 號工地圍籬牆邊，雖緊鄰行人徒步區，但
    不能擴張認定為行人行走區域，該區域面積廣闊，行人不可
    能靠牆邊行走，況且該處亦有多輛機車及腳踏車停放，故異
    議人不服原裁處，而提起本件異議云云。
二、按汽車駕駛人在設有禁止停車標誌、標線之處所停車者，處
    新台幣600元以上1,200元以下罰鍰，道路交通管理處罰條例
    第56條第1項第4款定有明文。
三、經查：
（一）本件異議人即受處分人甲○○於95年7 月26日16時許，將
      其所有之車牌號碼CXF-619 號重型機車，停放於設有禁止
      停車標誌之臺北市○○路9 號前之事實，業據異議人於聲
      明異議狀上自承明確，且有臺北市政府警察局北市警交大
      字第AI0000000 號舉發違反道路交通管理事件通知單、臺
      北市政府警察局信義分局95年9 月12日北市警信分交字第
      09532958100 號函、該局95年11月1 日北市警信分交字第
      09534639300 號函及所檢附之違規現場採證照片3 幀在卷
      可參。
（二）異議人雖以前詞置辨，然詳細觀察卷附之違規現場採證照
      片內容，異議人所有之前開車輛停放位置右後方即設置有
      「行人徒步區，禁止停車」之標誌，該標誌明顯、清晰，
      一般駕駛人駕車行至該處停車時，即可察覺。其次，該行
      人徒步區雖緊鄰工地圍牆，且異議人所有之前開車輛亦緊
      鄰工地圍牆，而停放在工地圍牆外之行人徒步區區域，然
      該堵圍牆係區隔行人徒步區與工地之範圍，行人徒步區自
      不因設置有該堵圍牆而失其行人徒步區之性質。另緊鄰工
      地圍牆附近之行人徒步區亦設置有遮雨棚，此有前開違規
      現場採證照片在卷可按，於遇有天雨或天氣酷熱之際，該
      處即為行人聚集行走之處，異議人辯稱：該區域面積廣闊
      ，行人不可能靠牆邊行走云云，顯非實在。是異議人於前
      述時、地，有將其所有之車牌號碼CXF-619 號重型機車，
      停放在禁止臨時停車處所之違規行為，應可認定。
（三）再者，本件異議人於前揭時、地，在設有禁止停車標誌之
      處所停車之違規事實已甚明確，則其既已違規在先，自不
      得執他人亦在該處停車之違規事由，指摘原裁決處分有何
      不罰之情形，而欲執此作為免罰之依據。基此，異議人前
      開所辯，經核亦非可採。
四、綜上所述，異議人即受處分人甲○○將其所有之上開機車，
    於前述時、地，停放在禁止臨時停車處所之違規情事既可認
    定，則舉發單位即臺北市政府警察局對於前述違規行為予以
    逕行舉發，以及嗣經原處分機關即臺北市交通事件裁決所，
    據此並引用道路交通管理處罰條例第56條第1 項第4 款，並
    參酌違反道路交通管理事件統一裁罰基準表之規定，裁處異
    議人罰鍰新臺幣600 元，於法應並無任何違誤。至本件異議
    內容，經核並無理由，故應予以駁回。
五、據上論斷，應依道路交通案件處理辦法第19條，裁定如主文
    。
中　　華　　民　　國　　96　　年　　11　　月　　30　　日
                    交通法庭    法　官  鄭燕璘
以上正本證明與原本無異。
如不服本裁定應於送達後5日內向本院提出抗告狀。
                                書記官  呂紹明
中　　華　　民　　國　　95　　年　　11　　月　　30　　日
